【裁判字號】    97,消債更,209
【裁判日期】    970808
【裁判案由】    更生
【裁判全文】
臺灣桃園地方法院民事裁定           97年度消債更字第209號
聲  請  人
即債務人    甲○○
代  理  人  徐豐益律師
上列當事人聲請消費者債務清理事件，本院裁定如下：
    主  文
更生之聲請駁回。
聲請費用由聲請人負擔。
    理  由
一、按債務人對於金融機構因消費借貸、自用住宅借款、信用卡
    或現金卡契約而負債務，在聲請更生或清算前，應提出債權
    人清冊，以書面向最大債權金融機構請求協商債務清償方案
    並表明共同協商之意旨，消費者債務清理條例（下稱本條例
    ）第151條第1項定有明文。又聲請更生或清算不合程式或不
    備其他要件者，法院應以裁定駁回之，但其情形可以補正者
    ，法院應定期間先命補正，復為本條例第8條所明定。
二、本件債務人向本院聲請更生程序，雖主張：其以臨時工為業
    ，收入不穩定，有不能清償債務情事，且無擔保或無優先權
    之債務總額未逾新臺幣1,200 萬元，復未經法院裁定開始清
    算程式或宣告破產，前已提出書面向最大債權金融機構中國
    信託商業銀行股份有限公司（下稱中信商銀）請求共同協商
    債務清償方案，惟至今尚未開始協商，故向鈞院聲請更生云
    云。
三、按本條例第151條第1項所定之前置協商程式，債務人除需提
    出「書面」向最大債權金融機構請求並表明「共同協商」之
    意旨，依法仍應提出債權人清冊，此為債務人請求協商之法
    定程式及義務，若未具備，尚難認為已依法申請前置協商。
    查本件債務人確有對於金融機構因消費借貸、金融卡或現金
    卡契約而負債，故應依前開規定以書面向最大債權金融機構
    請求協商債務清償方案並表明共同協商之意旨，若仍協商不
    成立或不開始協商程序，始得依本條例為更生之聲請。債務
    人雖稱前已經協商，惟係於民國97年4 月21日以申請函附具
    財團法人金融聯合徵信中心當事人綜合信用報告－債務清理
    條例前置協商專用債權人清冊（報表編號：PLR2）乙份（下
    稱PLR2報表），向最大債權銀行中信商銀請求共同協商，並
    經中信銀行分別於97年4 月22、29、30日聯繫債務人並發函
    要求補件，聲請人均未回覆，此有中信商銀97年6 月30日所
    提出之聲請人申請協商情形陳報狀在卷可稽，其於本院97年
    7 月16日言詞辯論期日亦為相同之陳述。債務人申請協商時
    所提出之PLR2報表，僅提供金融機構債權人之資料，並未包
    含金融機構以外之其他債權人，此觀債務人嗣後於本院聲請
    更生時所提出之債權人清冊，其中另有上開PLR2報表內所未
    見之摩根聯邦資產管理股份有限公司、萬榮行銷顧問股份有
    限公司、挺鈞資產管理股份有限公司等債權人，即知其區別
    。是PLR2 報表僅係為協助債務人釐清並製作本條例第151條
    第1 項所稱之債權人清冊，並非用以代替債權人清冊之提出
    ，故其協商程序未開啟係因聲請人之聲請未合於法定程式，
    致其債權人無從開始協商，本件尚難認債務人已依法提出債
    權人清冊申請前置協商。
四、綜上，本件債務人聲請更生，既未遵循本條例第151條第1項
    之規定先行債務協商之程序，且上開欠缺又屬無從補正，依
    首揭說明，自應駁回其更生之聲請，爰裁定如主文。
中    華    民    國    97    年    8     月    8     日
              民事第二庭    法      官  黃漢權
上為正本係照原本作成
如不服本裁定，應於裁定送達後10日內，以書狀向本院提出抗告
，並繳納抗告費新臺幣1千元
中    華    民    國    97    年    8     月    8     日
                            書  記  官  羅美英


司法院資訊處製作；財團法人民間司法改革基金會備份。
